臺灣臺中地方法院刑事判決　　　　　　　　　　　　九十三年度易字第一七二五號
　　公　訴　人　台灣台中地方法院檢察署檢察官
　　被　　　告　甲○○
右列被告因恐嚇取財等案件，經檢察官提起公訴（九十二年度偵字第一八九五號），
本院判決如左：
    主  文
甲○○共同連續意圖為自己不法之所有，以恐嚇使人將本人之物交付，處有期徒刑壹
年貳月。
    事  實
一、甲○○於民國九十一年二月十六日，以每帳戶存摺新台幣（下同）四千元之價格
    ，在台中市○○路與何厝街口，向蕭政雄購買許新長（均經檢察官另案提起公訴
    ）所有於亞太商業銀行股份有限公司文心分行（以下簡稱亞太銀行）所開設之帳
    戶（帳號0000000000000）及於華南商業銀行股份有限公司台中民
    族路分行（以下簡稱華南銀行）所開設之帳戶（帳號000000000000
    ），並取得該二帳戶之存摺、印章、提款卡。許新長復於同年二月二十三日九時
    許，提供其於慶豐商業銀行股份有限公司台中分行（以下簡稱慶豐銀行）所開設
    之帳戶（帳號00000000000000號），而與蕭政雄共同至台中市○○路「小喬泡沫紅茶店」，經由蕭政雄之居間介紹，將該帳戶之存摺、印章、提
    款卡以三千元之價格出售並交付予甲○○。甲○○取得許新長、蕭政雄等人所交
    付之存摺、印章、提款卡後，即將之交予擄車勒贖集團成員之一丙○○。復與丙○○等擄車勒贖集團成員，共同意圖為自己不法之所有，並基於概括犯意，先由
    該集團某成員於九十一年三月十日十六時十分許，在台中市○區○○街六八八號
    前，竊取家進工業股份有限公司（以下稱家進公司）所有車號為６Ｊ─９６１６
    號自用小客車後，再於翌日十四時許，以電話向家進公司負責人范富美之夫乙○○要脅其須交付贖款十五萬元，始能取回車輛等語，並要求乙○○須將贖款匯至
    其所指定之上開慶豐銀行及亞太銀行之許新長帳戶內，以掩飾、隱匿犯罪所得之
    財物。乙○○因恐車輛無法尋回或遭毀損，乃應允之，並分別匯入五萬元至上開
    慶豐銀行帳戶及匯入十萬元至上開亞太銀行帳戶內。該擄車勒贖集團又於九十一
    年三月十一日三時許，在台中市○區○○路與太原路口，竊取丁○○所有車號為
    八Ｈ─五三三一號自用小客車後，再於同日十一時許以電話向丁○○之母沈貴要
    脅其須交付二萬五千元，始能取回車輛。丁○○因恐愛車無法尋回，乃依其指示
    將二萬五千元匯入許新長所申請上開華南銀行帳戶內。甲○○與擄車勒贖集團於
    查悉范富美、丁○○等人匯款入指定帳戶後，即以電話告知丁○○等其失竊車停
    放地點。
三、案經台中市警察局第二分局報請臺灣臺中地方法院檢察署檢察官偵查起訴。
    理  由
一、訊據被告甲○○對其有至台中市○○路「小喬泡沫紅茶店」，經手取得牛皮紙袋
    ，並將之拿給現因擄車恐嚇取財判決確定在監執行之丙○○，及受丙○○委託領
    錢之事實均不諱言。惟矢口否認有向蕭政雄、許新長等人購得許新長所有慶豐銀
    行台中分行00000000000000號、亞太銀行文心分行000000
    0000000、華南銀行民族路分行000000000000等三本存摺及
    取得該等帳戶之存摺、印章、提款卡之事實。辯稱伊僅是有將牛皮紙袋，交給丙○○，都是丙○○先連絡好再請他去拿的，但其並不知道牛皮紙袋內裝的是什麼
    東西，領錢的事，是與朋友丙○○在賭博的時候，丙○○叫他去領的，伊並不知
    道是擄車贖款云云。但查：
    、本件同案共犯蕭政雄於九十一年六月二十日警訊時即供稱：「我認識甲○○
        ，他就是向我購買金融存摺綽號「小沈」之男子無訛」。「剛開始第一次九
        十一年二月十六、七日賣他金融存摺時我並不知道他要做何用途，但第二次
        於二月二十三日再賣金融存摺給他時，我有問他存摺要做何用途，他告訴我
        說他要利用該存摺帳戶作為擄鴿供被害人匯錢進入該帳戶內，以便他們在別
        處提款領用，避免被警方查獲」。另於九十三年六月十日檢察官偵查中於檢
        察官詢間其是否認識甲○○時即明述：「我認識」；於檢察官詢問是否有賣
        存摺給甲○○時亦供承「是許新長欠我錢，他說他有存摺要賣，我們看報紙
        打電話，綽號小沈的男子就是甲○○，他來到小喬咖啡店，許新長第一次賣
        給他兩本存摺，拿了六千元，許新長還給我五千元，第二次不到一個月在公
        益路與美村路附近的一天橋下面，甲○○打我的電話問我還有沒有簿子要賣
        ，我再問許長新，許長新又拿一本存摺來賣給他」等語。而許長新於九十一
        年三月十四日警訊時亦供稱「我共販賣給他們是慶豐銀行台中分行0000
        0000000000號，亞太銀行文心分行0000000000000
        ，另一本為華南銀行民族路分行000000000000」等語。且蕭政
        雄、許新長上開連續幫助連續意圖為自己不法之所有，以恐嚇使人將本人之
        物交付之犯行，業經檢察官提起公訴，蕭政雄並坦承認罪，經本院於九十二
        年十二月三十一日，以九十二年度易字第一０八五號為有罪之判決，有上開
        判決書在卷可憑。足見本件被告上開時、地確有向蕭政雄、許新長直接或間
        接購得上開許新長之亞太銀行帳號0000000000000、華南銀行
        帳號000000000000、慶豐銀行帳號000000000000
        00號等三帳戶，並取得該等帳戶之存摺、印章、提款卡，並交給竊車集團
        成員甚明。
    、另查本件竊車集團成員之一，即因本件恐嚇取財犯行現在台灣台北監獄執行
        中之丙○○，在九十三年五月十四日，臺灣臺中地方法院檢察署檢察官囑託
        臺灣桃園地方法院檢察署檢察官訊問時，供承在九十一年三月五日其有將提
        款卡交給被告，請其提款，此後陸續亦叫其分次去領錢約七、八萬元，均是
        擄車的錢等語。嗣經本院於本件審理中借提丙○○訊問，丙○○雖翻異前詞
        ，改證稱上開提款卡是其看報紙買來的，是其連絡好了，才請被告去茶藝館
        拿回來，是用牛皮紙裝的，被告並不知道袋內裝的是什麼東西，並證稱其亦
        有多次請被告提款，是還其欠被告的錢，並均稱被告並不知道是擄車的錢等
        情。然核丙○○之上開證述，不惟與前開蕭政雄、許新長二人之具體證述實
        情有違，且核丙○○於本件審理中證陳其與被告係於七十八年間當兵時即認
        識之十多年朋友，二人於九十一年間又時常相處，並其亦常至被告台中市○○路與文心路附近之住處打牌，二人交情非淺等語，就被告之實際參與犯行
        ，其不免有避重就輕以迴護之情事，是證人丙○○之上開所稱附和被告並不
        知情之證言，自難予採信。
    、再被害人家進公司所有車號６Ｊ─９６１６號自用小客車，確於九十一年三
        月十日十六時十分許，在台中市○區○○街六八八號前遭竊，於翌日十四時
        許，經竊車集團以電話向家進公司負責人范富美之夫乙○○要脅其須交付贖
        款十五萬元始能取回車輛等語，乙○○將贖款五萬元、十萬元分別匯至竊車
        集團所指定之上開慶豐銀行及亞太銀行之許新長帳戶內；被害人丁○○所有
        車號八Ｈ─五三三一號自用小客車，亦確於九十一年三月十一日三時許，在
        台中市○區○○路與太原路口遭竊，於同日十一時許，經竊車集團以電話向
        丁○○之母沈貴要脅須交付二萬五千元，丁○○並依其等指示將二萬五千元
        匯入許新長所申請上開華南銀行帳戶內等事實。並業經告訴人范富美、丁○○於警詢中指訴綦詳，且經證人乙○○於警詢中證述在卷，並有臺灣銀行匯
        出匯款回條聯二紙、彰化縣秀水鄉農會匯款回條一紙、臺中市警察局車輛失
        竊尋獲證明單及車輛竊盜、車牌失竊資料個別查詢報表各一紙、同案被告許
        新長在上揭慶豐銀行、華南銀行及亞太銀行之開戶資料及交易明細表在卷可
        稽。
    、綜上，本件被告既參與收購銀行帳戶供為竊車集團竊車後使被害人匯入贖款
        ，並亦有參與提款之事實，其為共犯事證明確，被告所辯不知情云云，顯為
        事後卸責之詞，不足採信，其犯行堪予認定。
二、核被告甲○○所為係犯刑法第三百二十條第一項之竊盜罪、第三百四十六條第一
    項之恐嚇取財罪。所犯上開二罪間，有方法結果之牽連關係，為牽連犯，應從一
    重之恐嚇取財罪處斷。被告先後多次恐嚇取財行為，時間緊接，犯罪基本構成要
    件相同，顯係基於概括之犯意為之，為連續犯，爰依刑法第五十六條之規定以一
    罪論，並加重其刑。又被告甲○○與丙○○及不詳姓名之擄車勒贖集團成員間，
    有犯意聯絡，行為分擔，均為共同正犯。爰審酌被告為貪圖財利，收購銀行帳戶
    提供予恐嚇取財之用並參與領取贖款，危害交易秩序與社會治安，及其犯後未能
    坦承認罪悔悟等一切情狀，量處如主文所示之刑，以示懲儆。
據上論斷，應依刑事訴訟法第二百九十九條第一項前段，刑法第二十八條、第五十六
條、第三百二十條第一項、第三百四十六條第一項、第五十五條，罰金罰鍰提高標準
條例第一條前段，判決如主文。
本案經檢察官戊○○到庭執行職務。
中      華      民      國    九十三    年     十二     月     十四     日
                                臺灣臺中地方法院刑事第二庭
                                    審判長法  官  張 智 雄
                                          法  官  莊 嘉 蕙
                                          法  官  柯 崑 輝
右正本證明與原本無異。
如不服本判決，應於送達後十日內向本院提出上訴狀 （須附繕本） ，上訴於台灣高
等法院台中分院。
                                          書記官
中      華      民      國    九十三    年     十二     月     十四     日
附錄論罪科刑法條
刑法第三百四十六條第一項
意圖為自己或第三人不法之所有，以恐嚇使人將本人或第三人之物交付者，處六月以
上五年以下有期徒刑，得併科一千元以下罰金。
以前項方法得財產上不法之利益或使第三人得之者，亦同
前二項之未遂犯，罰之。
